臺灣高等法院高雄分院刑事判決　　　96年度上更(一)字第15號
上　訴　人　臺灣高雄地方法院檢察署檢察官
被　　　告　乙○○
　　　　　　　　　　現於臺灣高雄監獄
選任辯護人　顏福松律師
上列上訴人因被告違反毒品危害防制條例案件，不服臺灣高雄地
方法院94年度訴字第2888號中華民國95年3 月24日第一審判決（
起訴案號：臺灣高雄地方法院檢察署94年度偵字第2818號），提
起上訴，判決後經最高法院發回，本院判決如下：
    主  文
上訴駁回。
    理  由
一、公訴意旨略以：被告乙○○明知海洛因、安非他命係業經公
    告列為毒品危害防治條例第2 條第2 項第1 、2 款之第一、
    二級毒品，不得販賣、運輸、持有。其竟基於運輸第一、二
    級毒品之犯意，於民國（下同）94年1 月21日晚上8 時許，
    在高雄縣仁武鄉灣內村之金波力網咖，受不詳年籍姓名綽號
    「包子」（按即丙○○）之男子委託，將第一、二級毒品海
    洛因、安非他命運送至位於高雄市○○區○○路885 號旁之
    「戰將遊藝場」前，交付予某位不詳年籍姓名從新營來的男
    子。嗣為警於上揭時、地查獲，並當場扣得第二級毒品安非
    他命（驗前毛重112.91公克、驗後淨重餘111.64公克）及第
    一級毒品海洛因（毛重2.2 公克），因認被告乙○○涉犯毒
    品危害防治條例第4 條第1 、2 項之運輸第一、二級毒品罪
    嫌。
二、按犯罪事實，應依證據認定之，無證據不得認定犯罪事實。
    又不能證明被告犯罪者，應諭知無罪之判決，刑事訴訟法第
    154 條第2 項、第301 條第1 項分別定有明文。而認定犯罪
    事實所憑之證據，雖不以直接證據為限，間接證據亦包括在
    內，然而無論直接證據或間接證據，其為訴訟上之證明，須
    於通常一般人均不致有所懷疑，而得確信其為真實之程度者
    ，始得據為有罪之認定，倘其證明尚未達到此一程度，而有
    合理之懷疑存在時，即難遽採為不利被告之認定，最高法院
    分別著有30年上字第1831號及76年台上字第4986號判例可資
    參照。又依刑事訴訟法第161 條第1 項規定，檢察官就被告
    犯罪事實，應負舉證責任，並指出證明之方法。因此，檢察
    官對於起訴之犯罪事實，應負提出證據及說服之實質舉證責
    任。倘其所提出之證據，不足為被告有罪之積極證明，或其
    指出證明之方法，無從說服法院以形成被告有罪之心證，基
    於無罪推定之原則，自應為被告無罪判決之諭知，最高法院
    亦著有92年台上字第128 號判例可參。
三、公訴人認被告乙○○涉有上開犯行，無非係以被告乙○○之
    供述及扣案之第一級毒品海洛因及第二級毒品安非他命、內
    政部警政署刑事警察局鑑定報告書1 紙為論據。惟訊據被告
    乙○○堅決否認有運輸第一、二級毒品之犯行，辯稱：不知
    「包子」所委託交給新營下來朋友之物品係屬毒品，遲至警
    方圍捕時才知悉，且伊到達現場撥打電話給「包子」後，就
    被查獲，伊被陷害等語。
四、經查：
  (一)本案係由海岸巡防總局南部地區巡防局（下稱南巡局）以接
    獲獲秘密證人A1之檢舉為由，而於94年1 月20日檢附偵查報
    告暨相關資料，以南縣機字第0940001411號函聲請由檢察官
    審查聲請核發搜索票，搜索被告位於高雄縣仁武鄉仁武村仁
    信巷175 之5 號住處、被告身體、車號ZR－3896自用小客車
    ，經檢察官於翌（21）日上午9 時許可，同日持向臺灣高雄
    地方法院聲請搜索票，惟經該院裁定不核發等情，有該署94
    年警聲搜字第243 號卷，及本院調取之原審法院94年度聲搜
    字第258 號卷附卷各1 宗可憑。同日，檢察官即簽發載明「
    執行拘提處所：高雄縣仁武鄉仁武村仁信巷175 之5 號」之
    拘票交予南巡局警察，惟該局警察則於同日20時許，在非拘
    票限定拘提處所之上開「戰將遊藝場」前，持上開拘票拘提
    被告到案，並經被告出具同意搜索身體之自願受搜索同意書
    ，而扣得上開第一、二級毒品及新臺幣（下同）7 萬300 元
    ，並於同月22日16時30分許移送臺灣高雄地方法院檢察署，
    檢察官未經訊問即諭知以15萬元具保之事實，並有卷附臺灣
    高雄地方法院檢察署拘票、自願受搜索同意書、扣押物品收
    據、搜索扣押筆錄、扣押物品表（見警卷第16至23頁）、臺
    灣高雄地方法院檢察署報到單（見94年度偵字第2818號卷第
    13頁）可憑。本件檢察官所核發之拘票既已限定執行拘提之
    處所，警察竟於該處所外拘提被告，其執行拘提之程序已難
    謂無適法問題。
  (二)證人A1於檢舉時已陳述：我朋友向被告購買安非他命，被告
    每天可賣出3 至5 公斤的安非他命，1 公斤要賣50萬元左右
    ，被告大部分都和他女友住在高雄縣、市賓館比較多，被告
    所駕駛之交通工具為車牌號碼ZR－3896號銀色BMW 轎車，使
    用門號0000000000、0000000000之預付卡行動電話等語（見
    94年警聲搜字第243 號卷第8 、9 頁）。是依其檢舉內容，
    則被告所屬之販毒網路應屬極富規模之販毒集團，衡情接獲
    檢舉之警察機關應無不予重視，並積極偵辦可能。參以本件
    南巡局警察於向原審法院聲請搜索票未果後，旋改持檢察官
    核發之拘票拘提被告，且於同日即能正確掌握被告行蹤，而
    於非A1檢舉之ZR－3896號銀色BMW 轎車執行拘提，並扣得上
    開毒品，顯見警察極為信賴該A1線報，且證明線報非虛。是
    本件既動員南巡局、臺南縣警察局刑警隊、高雄市政府警察
    局鼓山分局等大批警察前往拘提，又報請檢察官指揮，於被
    告使用上開手機作為聯絡販賣工具情形下，被告之上下游循
    上開手機之監聽、通聯資料查證，並非至為困難之事，依警
    察機關辦案之豐富經驗，焉有動員大批人力結果僅為查辦被
    告，而蓄意漏辦其上下游？惟本件警察既於94年1 月17日接
    獲A1檢舉，已掌握被告販毒用之手機號碼，原可先行聲請監
    聽票，對該等手機進行通信監察[ 卷內並無任何監聽譯文或
    通訊監察書，檢察官上訴理由亦稱未實施監聽－見本院上訴
    卷第27頁反面之（5）]，詎其捨此不由，反於3 日後提出搜
    索要求，於遭法院駁回搜索聲請後，仍未再積極蒐證，竟於
    同日持檢察官同日核發之拘票前往拘提被告，且未待購買或
    收受毒品人員出現，即逕行拘提被告，拘得被告後又未依法
    扣押至關重要之聯絡手機（證人黃朝宗證言，見第一審卷第
    44頁）；且於被告同意搜索情形下，復未對其居住之賓館、
    住所等處執行搜索、查證，此後更無任何追查作為，其有違
    檢警單位查緝重大毒品案件之正常偵查作為甚明。再依卷附
    門號0000000000行動電話之申請用戶名稱為陳金山，而門號
    0000000000行動電話則為namwong khibo ，均非被告，此有
    台灣大哥大股份有限公司、和信電訊股份有限公司基本資料
    查詢各1 紙附卷可憑（見94年警聲搜字第243 號卷第17頁、
    本院上訴卷第64、65頁），於被告使用人頭電話規避檢警單
    位追查，被告又屬龐大販毒集團一員之情形下，警察機關竟
    連被告聯絡販毒用之手機都不予查扣，亦未進行任何追查上
    游、下游之偵查作為，顯與查緝重大販毒集團之偵查作為大
    相徑庭，而啟人疑竇。雖警察機關偵查犯罪之具體作為非法
    院所得指導、干涉，惟本件偵查過程中之上述疑點，已足使
    被告是否確有檢察官所指之運輸毒品犯行產生疑慮，而難達
    被告有罪確信之心證程度甚明。
  (三)本件綽號「包子」（指丙○○，以下同）之人係檢舉人A1之
    朋友，因「包子」之介紹而見過被告1 次，曾聽「包子」說
    被告在販毒，其未向被告買過毒品，也不曾和朋友去跟被告
    買過毒品，因不希望看到他人販毒才前往檢舉，而「包子」
    認識海巡署的人，「包子」帶其至海巡署製作檢舉筆錄等情
    ，業據證人A1在本院上訴審審理時到庭結證在卷（見本院上
    訴卷第100 至106 頁）。證人A1有施用毒品習慣，於94年2
    月間因施用毒品案件經警聲請搜索，並遭判處有期徒刑9 月
    確定，有其前案紀錄表附卷足憑（外放），其於94年1 月17
    日出而檢舉被告時，既尚在施用毒品中，對毒品自有需求，
    且其與被告不熟，又無恩怨，焉有因不希望被告販毒而出面
    檢舉被告之理？足見，A1檢舉本案應非出於自己之意思，要
    係出於「包子」之要求無疑，是該「包子」與海巡署人員間
    具有相當熟識之關係已明。又證人A1既僅與被告見過1 次，
    應屬泛泛之交，如何能知悉被告有如其檢舉筆錄所載內容之
    詳細販毒組織、來源、數量，及被告之住處、活動場所？此
    自證人A1於本院上訴審理時所證述：「（檢舉筆錄裡面，你
    如何得知乙○○的住處、真實姓名？）是包子知道，我不知
    道。」、「（你是否知道被告平常住哪裡、在哪裡過夜？）
    不曉得。」、「（你是否知道被告有向高雄市1 個賣毒品的
    大盤商在買毒品？）我不知道，我聽包子講的。」、「（根
    據海巡署偵查報告你說被告是透過什麼關係認識大盤商？）
    我知道他是大盤商的下線。」、「（他是透過什麼管道介紹
    認識大盤商？）我不知道。」等語（見本院上訴卷第103 、
    104 頁），足認證人A1於檢舉被告時並不知有關被告之販毒
    訊息；此再自證人A1對於其是否有前往臺南縣機動查緝隊辦
    公室製作本件檢舉筆錄時，竟證稱：「（《提示A1檢舉筆錄
    》這份筆錄是你前往警局製作的？）對。」、「（你透過什
    麼管道去檢舉？）我叫一個朋友打電話，不知他打到那裡。
    」「（你到哪裡去做檢舉筆錄？）我沒有去做筆錄。」、「
    （你沒有去做筆錄？）沒有。」、「（你有沒有去製作檢舉
    筆錄？《審判長提示檢舉筆錄原本》有。」、「（這份檢舉
    筆錄是在哪裡製作的？）查緝隊辦公室。」、「（誰載你去
    的？怎麼去的？）我應該是沒有做筆錄才對。」、「（你有
    去辦公室？）有。」、「（誰載你去的？）和包子一起去的
    。」、「（查緝隊辦公室在哪裡？）鳳山。」等語（見本院
    上訴卷第99、102 、104 、105 頁），足見證人A1應係由「
    包子」帶往位於高雄縣鳳山市之海巡署高雄縣機動查緝隊辦
    公室，而非前往臺南縣之機動查緝隊辦公室（檢舉筆錄所載
    ，證人黃朝宗提出之偵查報告亦載明：「本隊於94年1 月17
    日接受諮詢A1提供線報，並由電話中告知高雄縣仁武鄉綽號
    『老康』之男子販售安非他命等情，經主偵人黃朝宗與諮詢
    A1聯繫，以電話方式在台南縣機動查緝隊完成製作筆錄，並
    由主偵人黃朝宗持筆錄南下高雄縣鳳山市（高雄縣機動查緝
    隊旁）由諮詢看完筆錄所述之筆錄內容並簽名蓋上手印」等
    語－外放），則該檢舉筆錄之真實性已甚為可疑；再者，如
    證人A1確有前往臺南縣機動查緝隊製作本件檢舉筆錄，且其
    內容均為證人A1自己之陳述，雖其製作本件檢舉筆錄迄今已
    歷1 年8 月，然證人A1檢舉他人販賣毒品係大事一件，以一
    般正常人之記憶觀之，檢舉細節或會遺忘，但就有無檢舉之
    事應無記憶模糊可能，證人A1竟於本院審理時數度提供檢舉
    筆錄供其詳閱後，仍為上開反覆不一之證述，是上開檢舉筆
    錄當非出於證人A1之陳述所為，已臻明確。
  (四)證人A1於本院上訴審理時亦證稱：「（你檢舉之後有沒有留
    你自己的電話給海巡署？）沒有。」、「（被告被抓那天，
    海巡署的偵查員有沒有和你聯絡？）沒有。」、「（被告被
    抓那天，你有沒有提供乙○○的行蹤給海巡署？）那是包子
    提供的。」、「（查獲當天乙○○的行蹤是包子提供的，你
    怎麼知道，你在包子旁邊？）包子跟我說他們可能要拿東西
    去賣給別人，他要去檢舉。」等語（見本院上訴卷第103 、
    105 頁）。而證人丙○○在本院審理中證稱：我的綽號叫「
    包子」，我在94年1 月21日晚間有叫被告送毒品至「戰將遊
    藝場」給我一位叫「阿賢」的朋友，是「阿賢」打電話說要
    毒品，我再打電話給被告問他要不要做這件買賣等語（見本
    院上更(一)卷第107 至108 頁），足見被告係經由丙○○之告
    知，始攜扣案毒品欲住「戰將遊藝場」與「阿賢」之人交易
    ；另外，證人A1在檢舉筆錄中係指述被告使用ZR－3896號自
    用小客車（BMW 廠牌），並非甲○○所駕駛之車輛；被告當
    日係因所駕駛之ZR－3896號自用小客車送修，始請甲○○載
    其前往「戰將遊藝場」，此業經證人甲○○陳述明確（見警
    卷第13頁），並有估價單可參（見第一審卷第16頁），足見
    被告請甲○○載其前往「戰將遊藝場」，係事出突然；則在
    警察於拘提被告之日仍鎖定被告使用之ZR－3896自用小客車
    情形下，警察竟能在非證人A1檢舉之被告可能出沒地點或駕
    駛車輛之下，知悉「包子」通知被告攜帶其交付之物品前往
    「戰將遊藝場」準備交付給南下之購買毒品友人，而事先予
    以埋伏拘提等互相印證，本件應係「包子」將扣案內裝海洛
    因、甲基安非他命毒品之包裝物交予被告後，「包子」再將
    此事通知本件查緝人員，於被告依約前往上開遊藝場後，予
    以拘提到案甚明。再「包子」僅知被告使用ZR－3896自用小
    客車而提供予警察，警察竟能在甲○○所駕駛之0366－MB自
    用小客車拘提被告，以及證人丙○○在本院審理時所述：被
    告到達「戰將遊藝場時，有打電話給我說他人在那裡，及後
    來他有回撥電話等語（見本院上更(一)卷第113 頁），足認本
    件應係「包子」得知被告所搭乘之確實車號後，再告知警方
    無疑。而被告除自己之手機外，確實有再拿1 支手機上車，
    為警查獲時遭扣押3 支手機，其中1 支手機並未發還，該支
    手機是「包子」的，「包子」與被告確有在查獲地點時以手
    機通話一節，亦據證人甲○○於原審審理時到庭結證屬實，
    依此相互以觀，被告所供述：「包子」拿1 支手機給伊聯絡
    ，伊到上開遊藝場時，有打電話給「包子」，告訴「包子」
    伊開何車抵達現場，不到1 分鐘就被警察包圍等語，而本件
    查緝之警察確為位於臺南縣之海巡署臺南縣機動查緝隊等情
    ，被告上開所辯應與事實相符，而堪採信。此再參酌證人丙○○所述：被告並不認識我的朋友「阿賢」，而關於毒品的
    交付，則是由我朋友打電話給我，我再打給被告等語（見本
    院上更(一)卷第112 至113 頁），益徵其然。被告所持有之手
    機既係「包子」所交付，而本案又係「包子」提供情資而使
    警察能順利拘提被告，警察對於「包子」之真實姓名年籍、
    電話或手機等聯絡方式自不可能不知，則警察於查獲被告時
    ，對被告持有之手機為「包子」所有，即可輕易得知，是警
    察不予扣案，俾免日後檢察官或法院循線查得「包子」身分
    ，即與常情無違，是證人即當日參與拘提被告之警察黃朝宗
    於原審審理時證述：被告所持之手機並未扣案等語（見原審
    卷第44頁），應非真實。否則，警察在已充分掌握被告行蹤
    、交易內容下，何不待被告欲交付毒品之人出現再一網打盡
    ，予以逮捕？且於本件所查獲之毒品數量僅分別為第二級毒
    品甲基安非他命，驗前毛重112.91公克，驗後淨重餘111.64
    公克及第一級毒品海洛因淨重1.78公克下，為持續追查證人
    A1所述：每日販賣甲基安非他命之數量高達3 至5公 斤之販
    毒集團，縱使「包子」主動與被告聯絡，亦非無跡可循，焉
    有不予扣押手機之理？從而，本件應係「包子」與查緝警察
    先有所計畫，由「包子」陪同A1，再提供毒品、手機，誘使
    被告依其囑付持往約定地點，而通知查緝警察予以拘提，被
    告本無為「包子」運輸毒品之犯意，應可認定。是縱被告確
    知其所運輸之物品係毒品，亦係警察與「包子」設局後所誘
    發之「陷害教唆」，應可認定。
  (五)被告於原審審理時供述：被捕後「包子」有打電話到偵訊之
    地點告知明天即沒事等語（見第一審卷第45頁及46頁）。證
    人即一同在高雄縣鳳山市高雄縣機動查緝隊接受訊問之甲○○則於原審審理時證述：「（在鳳山有無看到乙○○接到電
    話？）有，好像是包子打來的」、「（究竟是否包子打來的
    ？）是」、「（如何確定？）我有聽到電話內容提到包子」
    等語在卷（見第一審卷第57頁至第58頁）。而證人丙○○在
    本院審理中亦證稱：被告被逮捕當日沒有打電話到高雄縣機
    動查緝隊，是我一個綽號叫「大哥仔」的朋友打的等語（見
    本院上更(一)卷第110 頁）。經查，被告遭南巡局臺南縣機動
    查緝隊警察查獲後，並非帶回臺南隊部訊問而係借用南巡局
    高雄縣機動查緝隊地點訊問，此有調查筆錄所載詢問地點可
    資佐證。是依上開證人甲○○所述，足見丙○○或其所稱之
    「大哥仔」之人，對於被告被逮捕後之行蹤十分清楚，否則
    ，如何知悉被告正於高雄縣機動查緝隊接受訊問？益見本案
    確係丙○○與南巡局臺南縣機動查緝隊關係匪淺，而早有計
    畫。至於證人黃朝宗於原審審理時雖證述：「包子」未打電
    話至南巡局高雄縣機動查緝隊等語，對前開事實之認定並不
    生影響。
  (六)委託被告運送第一、二級毒品之「包子」，既係南巡局臺南
    縣機動查緝隊安排之人，且亦無法證明有所謂提領毒品之人
    存在，警察基於使人受逮捕之目的，設計教唆原不具犯罪故
    意之人，著手實施犯罪行為，即屬「陷害教唆」。縱被告知
    悉其所運輸之物品係毒品，惟被告運輸海洛因、甲基安非他
    命之犯意，既係由與警方關係密切之「包子」所誘發，則警
    方以「陷害教唆」方式所取得之證物，係以引誘或教唆犯罪
    之不正當手段，使原無犯罪故意之人因而萌生犯意而實施犯
    罪行為，再進而蒐集其犯罪之證據而予以逮捕偵辦；其手段
    顯然違反憲法對於基本人權之保障，且已逾越偵查犯罪之必
    要程度，對於公共利益之維護並無意義，其因此所取得之證
    據資料，應不具有證據能力，此有最高法院95年台上字第
    782 號、598 號、227 號、132 號判決意旨可資參照，是依
    上開判決意旨即扣案毒品第二級毒品安非他命（驗前毛重
    112.91 公 克、驗後淨重餘111.64公克）及第一級毒品海洛
    因（淨重1.78公克），對於被告犯罪事實之成立，並無證據
    能力。而卷附內政部警政署刑事警察局就上開毒品海洛因、
    甲基安非他命出具之鑑定書，為第2 次證據或衍生證據。鑑
    於內政部警政署刑事警察局鑑定書，並無何相當之獨立性，
    因如扣案之毒品海洛因、甲基安非他命被排除證據能力，就
    相當於本案並未扣得毒品海洛因、甲基安非他命，則上開內
    政部警政署刑事警察局鑑定書自無所附麗。而採用證據排除
    法則，亦即排除違法取得證據之證據能力，主要考量在於導
    正警察之紀律，杜絕不計代價之違法偵查，而本案警方既係
    以「陷害教唆」，以引誘或教唆犯罪之不正當手段，使原無
    犯罪故意之人因而萌生犯意而實施犯罪行為，再進而蒐集其
    犯罪之證據而予以逮捕偵辦；縱其目的在於查緝犯罪，但其
    手段顯然違反憲法第8 條對於人身自由基本人權與正當法律
    程序之保障，且已逾越偵查犯罪之必要程度，對於公共利益
    之維護並無意義，本院權衡上揭各情，並權衡刑事訴訟二大
    目的─程序保障與發現實體真實在本案之關係，認為本案被
    告既本無犯罪之故意，則為導正警察爾後辦案不要以此等「
    陷害教唆」之方式破案，本院認為卷附內政部警政署刑事警
    察局鑑定書，在本案亦無作為證據之適格。
  (七)被告於警詢時固有曾於94年1 月17日、19日為「包子」運送
    東西，及為補貼家用才挺而走險之自白，有卷附警詢筆錄可
    憑。惟其於警詢時亦陳稱：打開袋子才知道裏面裝的是什麼
    東西等語，其前後供述顯非一致，其所為自白是否與實情相
    符，已非無疑。原審於勘驗警詢錄音帶後，雖於偵訊過程中
    無何脅迫、利誘之情，惟仍有被告回答：包子有叫我東西不
    能看等語未予記載之瑕疵，且全部警詢時間不到30分鐘，顯
    與警詢筆錄所載之自11時20分起至12時21分止之記載有明顯
    差異一節，有原審勘驗記錄（見原審卷第42頁）及警詢筆錄
    可憑，是被告之警詢筆錄之可信度已有可疑。再本件既係員
    警與「包子」以陷害教唆之方式，取得本件證據，自難專以
    被告上開具有瑕疵之警詢自白執為認定被告犯罪之證據甚明
    。又證人丙○○雖在本院審理中證稱：我沒有拿手機給被告
    ，沒有與證人A1一同去作檢舉筆錄，在被告被逮捕當天，沒
    有提供被告的行蹤給警察人員等語，因此與前開事證不符，
    不足作為被告不利之認定。
  (八)綜上所述，被告所辯不知運送之物品係屬毒品，及本案係警
    方以「陷害教唆」方式查獲，均有相關供述及非供述證據可
    資佐證。從而，本案扣案之毒品與卷附內政部警政署刑事警
    察局鑑定書之證據能力，在警方為陷害教唆下，均應予排除
    。公訴人所舉事證，尚有合理性之懷疑存在，致使無從說服
    本院確信被告有公訴意旨所指之毒品危害防制條例第4條第1
    、2 項運輸第一、二級毒品犯行，揆諸首開法條規定及裁判
    先例意旨，不能證明被告犯罪，自應為被告無罪之諭知。
  (九)沒收為從刑，依主從不可分原則，應附隨於主刑而同時宣告
    之，除有罪、免刑等判決，於裁判時併宣告外，如諭知無罪
    之判決，既無主刑，從刑亦無所附麗（最高法院78年台非字
    第72號判例參照）。本件被告既應為無罪之諭知，扣案之毒
    品，即無從由本院為沒收銷燬之宣告，附此敘明。
五、原審因而以不能證明被告犯罪，而為被告無罪之諭知，核無
    違誤；檢察官上訴意旨，猶執前詞，指摘原判決不當，為無
    理由，應予駁回。至本件既屬警察以陷害教唆方式取得證據
    ，其相關警察及證人黃朝宗是否應負偽證罪責，均應由檢察
    官另行依法處理，附此敘明。
據上論斷，應依刑事訴訟法第368 條，判決如主文。
本案經檢察官方娜蓉到庭執行職務。
中　　華　　民　　國　　96　　年　　5 　　月　　15　　日
                  刑事第三庭    審判長法  官　周賢銳
                                      法  官  謝宏宗
                                      法  官  黃仁松
以上正本證明與原本無異。
如不服本判決應於收受本判決後10日內向本院提出上訴書狀，其
未敘述上訴理由者，並得於提起上訴後10日內向本院補提理由書
狀（均須按他造當事人之人數附繕本）「切勿逕送上級法院」。
中　　華　　民　　國　　96　　年　　5 　　月　　15　　日
　　　　　　　　　　　　　　　　　　　書記官  馬蕙梅
